臺灣基隆地方法院刑事判決　　　　　　 96年度簡上字第118號
公　訴　人　臺灣基隆地方法院檢察署檢察官
上　訴　人
即　被　告　丙○○
上列上訴人即被告因業務過失傷害案件，不服本院96年度基簡字
第423 號，民國96年5 月3 日第一審簡易判決（聲請簡易判決處
刑案號：臺灣基隆地方法院檢察署96年度調偵字第24號），提起
上訴，本院管轄第二審之合議庭判決如下：
    主  文
原判決撤銷。
丙○○從事業務之人，因業務上過失傷害人，處有期徒刑月，
減為有期徒刑壹月又拾伍日，如易科罰金，以新臺幣壹仟元折算
壹日。緩刑貳年。
    事  實
一、丙○○受雇於址設基隆市中山區○○○路153 巷29號之泰祥
    重機械有限公司，擔任起重機（俗稱怪手）操作工作，為從
    事駕駛業務之人，於民國95年10月3 日13時30分許，駕駛編
    號PC-310起重機，至基隆市○○區○○街八斗子漁會造船廠
    內，承攬乙○○前所標得之FRP 塑膠船調離拆除工程，丙○
    ○明知以起重機從事調離拆除工程時，應注意固定所欲調離
    之拆除物，詎丙○○竟疏於注意，未能妥善固定或牢抓欲調
    離之塑膠船，致上開塑膠船之傳動軸鬆脫墜地，適在場之乙
    ○○因閃避不及，遭鬆脫墜地之前揭傳動軸砸中左腳，受有
    左側遠端脛骨腓骨開放性骨折及左側第三遮骨骨折等傷害。
二、案經乙○○訴由基隆市警察局第二分局報告臺灣基隆地方法
    院檢察署檢察官偵查後聲請簡易判決處刑。
    理  由
壹、程序事項（關於證據能力）：
    檢察官及被告均不爭執下列本案所引用證人乙○○及衛生署
    基隆醫院診斷證明書之證據能力，並同意以之作為證據，本
    院審酌上開證人於審判外言詞陳述及診斷證明書作成時之情
    況，認為適當，合於刑事訴訟法第159 條之5 第1 項規定，
    均有證據能力。
貳、實體事項：
一、上開事實，業據被告丙○○於警詢、偵訊及本院審理時坦承
    屬實，並據證人即被害人兼告訴人乙○○於警詢、偵訊時指
    證在卷，並有乙○○受傷後就醫之衛生署基隆醫院診斷證明
    書1 紙附卷可參。又被告從事起重機操作工作，自應注意妥
    善固定所欲調離之拆除物，而其竟疏未注意及此，致所吊之
    塑膠船落下，砸到適在場之乙○○，其有過失之甚明，且與
    乙○○所受之傷害間，有因果關係。綜上，被告之自白核與
    事實相符，可以採信。本案事證明確，被告之犯行洵堪認定
    ，應依法論科。
二、論罪科刑：
  (一)查被告受雇於泰祥重機械有限公司，擔任起重機操作工作，
    為從事業務之人之事實，業據被告供承屬實，是核其所為，
    係犯刑法第284 條第2 項前段之業務過失傷害罪。
  (二)原審據以論罪科刑，固非無見，惟被告行為後，立法院於96
    年6 月15日制定中華民國96年罪犯減刑條例，經總統公布後
    ，自96年7 月16日起施行，被告所犯上開之罪，核與該條例
    第2 條第1 項第3 款之規定相符，合於減刑之要件，原審未
    及審酌，尚有未合，自應由本院予以撤銷改判。
  (三)本院爰審酌被告過失程度、證人乙○○所受傷害程度及被告
    犯後坦承犯行等一切情狀，量處如主文所示之刑，併諭知易
    科罰金之折算標準。末查，被告前未曾因故意犯罪，受有期
    徒刑以上刑之宣告，有臺灣高等法院被告前案紀錄表在卷可
    憑，且被告於原審判決後業與乙○○達成和解，賠償乙○○
    所受之損害，乙○○並表具狀撤回對被告之告訴，表示不再
    追究等情，亦據被告供明在卷，且有乙○○之刑事撤回告訴
    狀附卷可憑，信被告經此偵、審程序，當知所警惕，而無再
    犯之虞，因認所宣告之刑，以暫不執行為適當，爰併予宣告
    緩刑2年，以勵自新。
據上論斷，應依刑事訴訟法第455 之1 第1 項、第3 項、第369
條第1 項前段、第364 條、第299 條第1 項前段，中華民國96年
罪犯減刑條例第2 條第1 項第3 款、第7 條，刑法第284 條第2
項前段、第41條第1 項前段、第74條第1 項第1 款，刑法施行法
第1 條之1 ，判決如主文。
本案經檢察官甲○○到庭執行職務。
中　　華　　民　　國　　96　　年　　8 　　月　　22　　日
                  刑事第一庭審判長法    官   王敏慧
                                  法    官   許心
                                  法    官   劉桂金
以上正本證明與原本無異。
不得上訴。
中　　華　　民　　國　　96　　年　　8 　　月　　22　　日
                                  書 記 官   鄧順生
